最高法院刑事判決　　　　　　　　　　　　　　　　八十七年度台上字第四三四號
　　上　訴　人　甲○○
右上訴人因違反麻醉藥品管理條例案件，不服台灣高等法院台中分院中華民國八十六
年十一月五日第二審判決（八十六年度上訴字第一九五三號，起訴案號：台灣台中地
方法院檢察署八十六年度偵字第四五六六號），提起上訴，本院判決如左：
    主  文
上訴駁回。
    理  由
按刑事訴訟法第三百七十七條規定，上訴於第三審法院，非以判決違背法令為理由，
不得為之。是提起第三審上訴，應以原判決違背法令為理由，係屬法定要件。如果上
訴理由狀並未依據卷內訴訟資料，具體指摘原判決不適用何種法則或如何適用不當，
或所指摘原判決違法情事，顯與法律規定得為第三審上訴理由之違法情形，不相適合
時，均應認其上訴為違背法律上之程式，予以駁回。本件上訴意旨略稱：證人江瑞芳
於警訊及偵查中先後供稱：伊自八十三年五、六月起開始吸用安非他命至八十六年二
月十九日止，約二－三天吸用一次，後來一天要吸用一－三次，每次用量大約要○‧
一公克。自八十六年一月初起至同年二月十五日止，先後向上訴人甲○○購買安非他
命約十次，共七十公克等情，然依其所供吸用之時間、次數、分量核計，從八十六年
一月初至同年二月十五日止，四十多天之用量頂多不超過三十公克，卻供稱向上訴人
購得七十多公克吸用，所言與事理有違。又上訴人無任何工作，根本無資金向「阿發
」購得多餘安非他命再販賣與江瑞芳，且江瑞芳與「阿發」係認識多年之朋友，衡諸
常情，江瑞芳實無可能向上訴人購買安非他命。上訴人於原審及第一審曾聲請傳訊江
瑞芳及「阿發」到庭作證，乃原審及第一審均未傳訊調查，有應於審判期日調查之證
據未予調查之違法等語。
惟查原判決依憑上訴人及證人江瑞芳於警訊及偵查中之供述，卷附憲兵司令部刑事支
援中心八六、五、十五（八六）綱得字第○六四九七號鑑驗通知書乙紙及扣案安非他
命、電子秤等相關證據，認定上訴人自八十六年一月初起至同年二月十五日止，在台
中市區先後共十次非法販賣安非他命給江瑞芳吸用之事實，並以上訴人否認犯罪，所
辯扣案安非他命、電子秤係「阿發」所有，「阿發」與江瑞芳約好交易時間，預先將
安非他命寄放伊住處，警訊中之自白係被刑求云云，為無可採，於理由內詳予說明，
從形式上觀察，並無所謂違背法令之情形存在。按證人在偵查中或審判中，已經合法
訊問，其陳述明確別無訊問之必要者，不得再行傳喚，刑事訴訟法第一百九十六條定
有明文。查依卷附之資料證人江瑞芳已於偵查中應訊，陳述其向上訴人購買安非他命
之情節，並與上訴人對質，且雙方所供買賣安非他命之次數、價額大致相符，原判決
已於理由內加以說明。該證人既在偵查中經合法訊問，陳述明確，原審及第一審未再
傳訊，依上開規定，並不違法，不容任意指為違法，而據為第三審上訴理由。又所謂
應於審判期日調查之證據而未予調查，係指該證據與待證事實有重要關係，在客觀上
認為應行調查，且有調查之可能，而未予調查者而言。查上訴人是否向「阿發」販入
安非他命轉賣與江瑞芳，和江瑞芳與「阿發」是否為舊識，本已無重要關係，再稽之
卷內資料，上訴人並未曾陳報「阿發」者之確實姓名、住所等相關資料以供法院傳訊
調查，原審及第一審分別依上訴人所陳報與「阿發」聯絡之電話號碼，向所屬電信機
關調查結果，其租用人為蔡阿雪及蔡麗玲，又查無「阿發」其人，原審自無從傳訊。
且本件事證已臻明確，「阿發」者已無再調查之必要，原判決亦於理由內說明。此種
情形，既非應於審判期日調查之證據而未予調查，此部分上訴意旨亦難謂係依據卷內
資料執以指摘之適法第三審上訴理由。揆諸首開說明，本件上訴自屬違背法律上之程
式，應予駁回。
據上論結，應依刑事訴訟法第三百九十五條前段，判決如主文。
中      華      民      國    八十七    年      二      月      十二    日
                              最高法院刑事第七庭
                                  審判長法官  丁  錦  清
                                        法官  賴  忠  星
                                        法官  林  茂  雄
                                        法官  王  居  財
                                        法官  曾  有  田
      右正本證明與原本無異
                                              書  記  官
中      華      民      國    八十七    年      二      月      十八    日
